臺灣臺南地方法院刑事判決　　　　　　　 94年度訴字第378號
公　訴　人　臺灣臺南地方法院檢察署檢察官
被　　　告　乙○○
指定辯護人　本院公設辯護人　甲○○
上列被告因違反槍砲彈藥刀械管制條例案件，經檢察官提起公訴
（94年度營偵字第41號），本院判決如下：
    主  文
乙○○未經許可持有可發射子彈具有殺傷力之改造手槍，累犯，
處有期徒刑壹年陸月，併科罰金新臺幣拾萬元，罰金如易服勞役
，以銀元佰元即新臺幣玖佰元折算壹日。扣案改造手槍壹支（
槍枝管制編號0000000000）、土造子彈貳顆均沒收。
    事  實
一、乙○○於民國八十四年間，曾因煙毒案件經臺灣臺南地方法
    院判處有期徒刑三年六月確定，於九十一年九月四日執行完
    畢，詎仍不知悔改。
二、乙○○於九十三年十二月初，在臺南縣西港鄉劉厝村某處水
    圳，撿到具殺傷力之仿glock型半自動手槍改造玩具手槍一
    把（槍枝管制編號0000000000），及供上述手槍所用具殺傷
    力之改造子彈三顆，即將該槍、彈放置在臺南縣下營鄉紅厝
    村一之四號租屋處，未經許可而無故持有之。嗣於九十三年
    十二月十九日下午三時十分許，為警搜索查獲，並扣得前開
    仿半自動手槍改造玩具手槍一把、子彈三顆（其中一顆業經
    試射滅失）。
三、案經臺南縣警察局學甲分局報告臺灣臺南地方法院檢察署檢
    察官偵查起訴。
    理  由
一、訊據被告乙○○於警詢、偵訊及本院審理時，對於拾獲並持
    有前揭槍、彈等情固坦承不諱，惟矢口否認有無故持有具殺
    傷力之槍砲犯行，辯稱伊拾獲該槍枝時，其構造組織已損壞
    不堪使用，無法擊發子彈，亦不具有殺傷力云云。指定辯護
    人則另為被告辯稱：
  (一)本案係槍砲彈藥刀械管制條例於九十四年一月二十六日修正
    前所犯，雖新法於持有改造槍枝之構成要件及刑度均有所改
    變，然依刑法第二條第一項但書規定之從新從輕之原則，應
    適用舊法為有利於被告之處斷。
  (二)被告業經坦承持有非制式手槍及子彈之犯行，惟據被告表示
    ，撿到後因見零件有部份缺損，誤以為無殺傷力而放心持有
    。雖鑑定報告認定扣案槍枝欠缺復進簧桿，不影響擊發功能
    ，可擊發適用子彈，而認定仍具殺傷力。然被告既是無心之
    失，且未曾持該槍枝另犯他罪，是其實害尚小等語。
二、經查：
  (一)被告持有前述仿glock半自動手槍改造玩具手槍一把、子彈
    三顆等情，有扣押物品收據、搜索扣押筆錄各一份，現場蒐
    證照片六幀附卷可稽，被告此部份自白，應可信為真實。
  (二)扣案手槍、子彈經送內政部警政署刑事警察局鑑定結果，乃
    為：「送鑑手槍壹枝（槍枝管制編號0000000000），認係由
    仿GLOCK廠17型半自動手槍製造之玩具手槍換裝土造金屬槍
    管改造而成之改造手槍，經檢視，雖其欠缺復進簧桿，惟不
    影響擊發功能，可擊發適用子彈，認具殺傷力。送鑑子彈參
    顆，認均係土造子彈（具直徑8.8mm金屬彈頭），經取樣壹
    顆試射，可擊發，認具殺傷力。」有該局九十四年一月十日
    刑鑑字第0930256016號鑑定書附於偵查卷內可佐。次經本院
    函請刑事警察局就欠缺復進簧桿部份補充說明，則覆稱：「
    半自動手槍操作模式，係經擊發、開栓、抽殼、拋殼、復進
    、裝填、閉鎖、待擊發之完整循環，本案改造手槍係仿此設
    計，惟其欠缺復進簧桿及復進簧，擊發子彈後滑套（包含槍
    機部位）及槍管欠缺彈簧彈力將其復位，無法完成後續之復
    進、裝填、閉鎖、待擊發動作，簡言之，該部位欠缺之影響
    主要在於射擊子彈後無法自動裝彈上膛，故此部位欠缺與擊
    發子彈之功能無涉。」等語，有該局九十四年十月十四日刑
    鑑字第0940148955號函在卷可憑。足認扣案手槍仍可擊發子
    彈而具殺傷力，被告抗辯該手槍之構造組織已經損壞，不具
    殺傷力云云，乃不可採，本件事證已臻明確，被告犯行可以
    認定。
三、按槍砲彈藥刀械管制條例於九十四年一月二十六日經總統以
    華總一義字第09400010101號令修正公布，同年一月二十八
    日起生效施行，將第十一條全文刪除，並將舊法第八條及第
    十一條合併修正，其中舊法第十一條第一項關於未經許可，
    製造上開條例第四條第一項第一款所稱其他可發射金屬或子
    彈具有殺傷力之各式槍砲者，及同條第四項關於未經許可持
    有同條第一項所列槍砲者，分別處五年以上有期徒刑，併科
    新臺幣一千萬元以下罰金；及一年以上七年以下有期徒刑，
    併科新臺幣七百萬元以下罰金之刑度，分別變更為處無期徒
    刑或五年以上有期徒刑，併科新臺幣一千萬元以下罰金；三
    年以上十年以下有期徒刑，併科新臺幣七百萬元以下罰金。
    被告於九十三年十二月間行為後法律有變更，茲比較被告行
    為時及裁判時法適用之結果，以修正前之槍砲彈藥刀械管制
    條例較有利於被告，依刑法第二條第一項但書規定，自應適
    用修正前槍砲彈藥刀械管制條例第十一條第一項、第四項之
    規定，併敘明之。
四、被告所為，係犯修正前槍砲彈藥刀械管制條例第十一條第四
    項之未經許可持有可發射子彈具有殺傷力之手槍罪（以下稱
    持有改造手槍罪）及同條例第十二條第四項之未經許可持有
    子彈罪。被告同時持有具有殺傷力之改造手槍、子彈，係一
    行為觸犯數罪名，應依刑法第五十五條想像競合之規定，從
    一重之持有改造手槍罪處斷。又被告前於八十四年間，因犯
    煙毒案件，經本院判處有期徒刑三年六月確定，於九十一年
    九月四日執行完畢，有臺灣高等法院被告前案紀錄表在卷可
    按，其於五年之內再犯本件有期徒刑以上之罪，為累犯，應
    依法加重其刑。爰審酌被告非法持有具殺傷力之改造手槍及
    子彈，因此對他人生命、身體安全及社會治安均造成危害，
    然因被告尚未持該槍彈為任何不法行為，其實害仍未發生，
    以及被告犯罪後坦承持有子彈，惟否認扣案槍枝具有殺傷力
    之態度等一切情狀，量處如主文所示之刑，併就罰金刑部分
    ，諭知易服勞役之折算標準，以資懲儆。扣案改造手槍一支
    、土造子彈二顆（其中一顆業經試射，僅剩彈殼，已無殺傷
    力，非違禁物，又無危險性，毋庸沒收），均屬違禁物，併
    依刑法第三十八條第一項第一款沒收。
據上論斷，應依刑事訴訟法第二百九十九條第一項前段，修正前
槍砲彈藥刀械管制條例第十一條第四項、第十二條第四項，刑法
第十一條前段、第二條第一項但書、第五十五條、第四十七條、
第四十二條第二項、第三十八條第一項第一款，罰金罰鍰提高標
準條例第二條，判決如主文。
本案經檢察官丙○○到庭執行職務。
中　　華　　民　　國　　94　　年　　12　　月　　16　　日
　　　　　　　　　刑事第四庭  審判長法　官　宋明中
                                    法  官  陳欽賢
                                    法  官  吳坤芳
以上正本證明與原本無異。
如不服本判決，應於判決送達後10日內，向本院提出上訴狀。
　　　　　　　　　　　    　　　　　書記官　陳怡吟
中　　華　　民　　國　　94　　年　　12　　月　　16　　日
附錄本案論罪科刑條文
條正前槍砲彈藥刀械管制條例第11條
未經許可，製造、販賣或運輸第4條第1項第1款所稱其他可發射
金屬或子具有殺傷力之各式槍者，處5年以上有期徒刑，併科
新台幣1000萬元以下罰金。
未經許可，轉讓、出租或出借前項槍者，處3年以上10年以下
有期徒刑，併科新台幣700萬元以下罰金。
意圖供自己或他人犯罪之用，而犯前二項之罪者，處無期徒刑或
7年以上有期徒刑，併科新台幣1000萬元以下罰金。
未經許可，持有、寄藏或意圖販賣而陳列第1項所列槍者，處1
年以上7年以下有期徒刑，併科新台幣700萬元以下罰金。
第 1 項至第 3 項之未遂犯罰之。
條正前槍砲彈藥刀械管制條例第12條
未經許可，製造、販賣或運輸子彈者，處1年以上7年以下有期徒
刑，併科新台幣500萬元以下罰金。
未經許可，轉讓、出租或出借子彈者，處6月以上5年以下有期徒
刑，併科新台幣300萬元以下罰金。
意圖供自己或他人犯罪之用，而犯前二項之罪者，處3年以上10
以下有期徒刑，併科新台幣700萬元以下罰金。
未經許可，持有、寄藏或意圖販賣而陳列子彈者，處5年以下有
期徒刑，併科新台幣300萬元以下罰金。
第 1 項至第 3 項之未遂犯罰之。
條正前槍砲彈藥刀械管制條例第11條
